臺灣宜蘭地方法院行政訴訟判決
111年度交字第36號
原      告  陳韋亙  

被      告  交通部公路總局臺北區監理所

代  表  人  黃鈴婷  
訴訟代理人  黃靜宜  
上列當事人間交通裁決事件，原告不服被告民國111年5月13日北
監宜裁字第43-P00000000號違反道路交通管理事件裁決書，提起
行政訴訟，本院於民國111年11月1日言詞辯論終結，判決如下：
    主  文
原告之訴駁回。
訴訟費用新臺幣參佰元由原告負擔。
    事實及理由
一、程序事項：本件原告起訴時，被告代表人原為梁郭國，嗣於
    訴訟進行中變更為黃鈴婷，經被告變更後之代表人具狀聲明
    承受訴訟，核無不合，應予准許。
二、事實概要：原告於民國111年3月13日下午4時12分，駕駛正
    揚行所有之車牌號碼0000-00號自用小客車（下稱系爭車輛
    ）行經花193線北上車道105.4公里處（下稱系爭路段）時，
    因有「行車速度，超過規定之最高時速逾60公里至80公里以
    內」之違規事實（下稱系爭違規事實），經花蓮縣警察局於
    111年3月23日填製花警交字第P00000000號舉發違反道路交
    通管理事件通知單逕行舉發，記載應到案日期為111年5月7
    日前，並移送被告處理。經辦理轉歸責於原告，原告嗣於11
    1年4月13日提出陳述意見，嗣經被告函請舉發機關協助查明
    事實後，認定原告有上開違規事實，爰依道路交通管理處罰
    條例第43條第1項第2款規定，以111年5月13日北監宜裁字第
    43-P00000000號違反道路交通管理事件裁決書（下稱原處分
    ）裁處原告罰鍰新臺幣（下同）8,000元，記違規點數3點，
    並應參加道路交通安全講習。原告不服，遂提起本件行政訴
    訟。
三、原告起訴意旨略以：系爭路段未設有「警52」固定測速取締
    標誌，且系爭路段視野遼闊、道路筆直，若合法於系爭路段
    100至300公尺間明顯可見處臨時放置「警52」標誌，原告應
    清楚可見，惟原告當下未見臨時「警52」標誌。舉發機關提
    出之照片僅能證明警方於111年3月13日下午3時8分有放置臨
    時「警52」標誌，無法證明原告違規時有放置臨時「警52」
    標誌，且該照片為原告向監理單位申訴後始提供，疑有事後
    補上之可能。又系爭車輛為原告維持生計之必要工具，舉發
    系爭違規事實並吊扣系爭車輛汽車牌照，影響原告生計甚鉅
    。舉發員警勤務執行上有瑕疵或有違法定程序，原處分顯有
    錯誤。並聲明：原處分撤銷。
四、被告答辯略以：舉發員警於系爭路段105.4公里處以經定期
    檢定合格之雷達測速儀執行測速照相勤務，並依規定於系爭
    路段105.6公里處（相距200公尺前）架設活動式測速取締「
    警52」標示牌。系爭路段最高速限為每小時50公里，並已於
    系爭路段106.8公里處設置速限標誌。系爭車輛行駛至執行
    測速照相勤務地點（即105.4公里處）時，舉發員警以雷達
    測速儀測得系爭車輛時速為每小時112公里。是原告確有「
    行車速度，超過規定之最高時速逾60公里至80公里以內」之
    違規行為，被告依道路交通管理處罰條例第43條第1項第2款
    規定，以原處分裁處原告罰鍰8,000元，記違規點數3點，並
    應參加道路交通安全講習，應無違誤。並聲明：原告之訴駁
    回。
五、本院之判斷：
㈠、按「汽車駕駛人，駕駛汽車有下列情形之一者，處新臺幣六
    千元以上二萬四千元以下罰鍰，並當場禁止其駕駛：二、行
    車速度，超過規定之最高時速六十公里」、「汽車駕駛人有
    第四十三條之情形者，除依原條款處罰鍰外，並記違規點數
    三點」，道路交通管理處罰條例第43條第1項第2款、第63條
    第1項第3款分別定有明文。次按「汽車駕駛人之行為有下列
    情形之一，當場不能或不宜攔截製單舉發者，得逕行舉發：
    七、經以科學儀器取得證據資料證明其行為違規」、「前項
    第七款之科學儀器應經定期檢定合格之法定度量衡器，其取
    得違規證據資料之地點或路段應定期於網站公布。但汽車駕
    駛人之行為屬下列情形之一者，不在此限：九、行車速度超
    過規定之最高速限或低於規定之最低速限」、「對於前項第
    九款之取締執法路段，在一般道路應於一百公尺至三百公尺
    間……，設置測速取締標誌」、「第一項逕行舉發……應記明車
    輛牌照號碼、車型等可資辨明之資料，以汽車所有人或其指
    定之主要駕駛人為被通知人製單舉發」，道路交通管理處罰
    條例第7條之2第1項第7款、第2項第9款、第3項、第5項分別
    定有明文。
㈡、原告於111年3月13日下午4時12分，駕駛系爭車輛行經系爭路
    段時，因有「行車速度，超過規定之最高時速逾60公里至80
    公里以內」之系爭違規事實，經花蓮縣警察局於111年3月23
    日填製系爭舉發通知單逕行舉發，記載應到案日期為111年5
    月7日前，並移送被告處理。經辦理轉歸責於原告，原告嗣
    於111年4月13日提出陳述意見，嗣經被告函請舉發機關協助
    查明事實後，被告認定原告有上開違規事實，依道路交通管
    理處罰條例第43條第1項第2款、第85條第1項規定，以原處
    分裁處原告罰鍰8,000元，記違規點數3點，並應參加道路交
    通安全講習等情，有系爭舉發通知單暨送達證書（本院卷第
    27至31頁）、監理服務網申訴平台資料（本院卷第33至34頁
    ）、交通違規照片（本院卷第45至47頁）、原處分暨送達證
    書（本院卷第59至61頁）、駕駛人基本資料（本院卷第67頁
    ）、汽車車籍查詢（本院卷第69頁）、雷達測速儀檢定合格
    證書（本院卷第75頁）可參。原告就其於111年3月13日下午
    4時12分，駕駛系爭車輛行經系爭路段時，有超速行駛之事
    實，亦不爭執，此部分事實自堪認定。
㈢、原告主張：系爭路段未設有「警52」固定測速取締標誌等語
    ，惟查，警方於111年3月13日下午2時至6時在系爭路段取締
    超速時，在193線北上105.4公里處放置臨時「警52」標誌，
    有照片為證（見本院卷第45頁）。又上開照片係於111年3月
    13日15時8分17秒所拍攝，有照相機內容資訊可參（見本院
    卷第73頁），原告主張該「警52」固定測速取締標誌為為事
    後佈置，難認可採。又該「警52」固定測速取締標誌至標牌
    下緣高約135公分，設置於與路面邊緣相距約130公分處，有
    花蓮縣警察局玉里分局111年9月12日玉警交字第1110010670
    號函及所附照片可參（見本院卷第94、100、102頁）。依其
    高度及設置位置，堪認為一般道路使用人所能注意，確屬明
    顯之標示，員警執行職務並無瑕疵。原告未為注意，仍以高
    速行駛，其違規事實自堪認定。
六、綜上所述，本件原告既有前揭「行車速度，超過規定之最高
    時速逾60公里至80公里以內」之違規行為明確，被告援引道
    路交通管理處罰條例第43條第1項第2款、第63條第1項第3款
    規定，以原處分裁處原告罰鍰8,000元，記違規點數3點，並
    應參加道路交通安全講習，核無違誤。原告訴請撤銷原處分
    ，為無理由，應予駁回。
七、本件判決基礎已臻明確，兩造其餘之攻擊防禦方法及訴訟資
     料經本院斟酌後，核與判決結果不生影響，故無一一論述
    之 必要，併予敘明。
八、本件第一審裁判費為300元，應由原告負擔，爰確定第一審 
     訴訟費用額為原告已繳費之起訴裁判費300元。
九、據上論結，本件原告之訴為無理由，依行政訴訟法第237條
    之7、第237條之8第1項、第98條第1項前段，判決如主文。
中　　華　　民　　國　　111 　年　　11　　月　　22　　日
                  行政訴訟庭　法　官　謝佩玲
以上正本係照原本作成。
如不服本判決，應於判決送達後20日內，向本院提出上訴狀並表
明上訴理由（原判決所違背之法令及其具體內容或依訴訟資料可
認為原判決有違背法令之具體事實），其未載明上訴理由者，應
於提出上訴後20日內向本院補提理由書（上訴狀及上訴理由書均
須按他造人數附繕本，如未按期補提上訴理由書，則逕予駁回上
訴），並應繳納上訴裁判費新臺幣750元。
中　　華　　民　　國　　111 　年　　11　　月　　23　　日
                              書記官　黃家麟